臺灣高等法院民事裁定　　　　　　　　　99年度抗字第1957號
抗　告　人　余嘉男
上列抗告人因與相對人杜瑞奎間確認訴訟費用額事件，對於中華
民國99年度11月22日 臺灣士林地方法院99年度聲字第231號裁定
提起抗告，本院裁定如下：
    主      文
抗告駁回。
抗告程序費用由抗告人負擔。
    理      由
一、相對人於原法院聲請意旨略以：兩造間移轉土地所有權等事
    件業已確定在案，爰聲請確定訴訟費用額云云。
    原裁定略以：本件經調卷審查後，抗告人應負擔之訴訟費用
    額確定為新台幣（下同）2,287萬5,664元及自裁定送達翌日
    起至清償日止之法定利息等語。
二、抗告意旨略以：兩造間移轉土地所有權等事件，前雖經原法
    院92年度重訴字第301號、本院94年度重上字第428號、97年
    度重上更(一)字第53號、最高法院97年度台上字第430 號、最
    高法院98年度台上字第1357號判決確定，惟伊已對本院97年
    度重上更(一)字第53號判決、最高法院97年度台上字第430 號
    裁定提起再審程序並聲請訴訟救助，業經本院准許訴訟救助
    ，並就最高法院97年度台上字第430 號裁定之再審聲請部分
    裁定移送最高法院，並於理由欄特別內敘明：「再審原告（
    即抗告人）對本院上開判決（即97年度重上更(一)字第53號判
    決）提起再審之訴部分，由本院另行判決」，因認伊所提之
    再審程序非顯無勝訴之望，且程序合法非顯無再審理由，從
    而，本案訴訟之確定判決業因再審程序開啟失其確定力及執
    行力，原裁定仍依聲請確定訴訟費費額，實有未洽，應予廢
    棄云云。
三、按法院未於訴訟費用之裁判確定其費用額者，第一審受訴法
    院於該裁判有執行力後，應依聲請以裁定確定之；依第1 項
    確定之訴訟費用額，應於裁定送達之翌日起加給按法定利率
    計算之利息，為民事訴訟法第91條第1項、第3項所明定。又
    法院以裁定確定訴訟費用額，應受確定判決所命當事人負擔
    訴訟費用內容之拘束，即使當事人之一方就確定判決提起再
    審之訴，於再審之訴廢棄或變更原確定判決前，該確定判決
    之效力均不受影響。
四、查兩造間移轉土地所有權等事件，前經本院92年度重訴字第
    301號、臺灣高等法院94年度重上字第428號、97年度重上更
    (一)字第53號、最高法院97年度台上字第430 號、最高法院
    98年度台上字第1357號判決確定，依該確定判決主文所諭知
    ，第一、二審及發回前第三審訴訟費用（除確定部分外）由
    抗告人負擔，有各該民事判決在卷（原法院卷第28-36、40-
    57頁）。而原法院調卷後，核定本件歷審及兩造預納之訴訟
    費用如附表所示，業據本院調閱上開卷宗審閱屬實，亦為兩
    造所不爭執，是相對人已預納之訴訟費用額2,287萬5,664元
    應由抗告人負擔，原法院因而裁定命抗告人應賠償相對人上
    開金額及自本裁定送達翌日起算之法定利息，核無不合。抗
    告人雖抗辯：本件已開啟再審程序，本案確定判決已失執行
    力云云，惟再審法院未廢棄或變更原確定裁定前，該已確定
    裁定之效力不受影響，是抗告人上開辯解，自無可採。抗告
    意旨仍執陳詞，指摘原裁定不當，為無理由，應予駁回。
五、據上結論：本件抗告為無理由，依民事訴訟法第495條之1第
    1 項、第449條第1項、第95條、第78條，裁定如主文。
附表：訴訟費用計算書（新臺幣，元以下四捨五入）
┌───┬───┬──────┬───────┐
│審級  │項 目 │金     額   │備註          │
├───┼───┼──────┼───────┤
│      │裁判費│ 1,468,161元│抗告人預納    │
│      │      │ 6,143,629元│              │
│      │      │    12,705元│              │
│      ├───┼──────┼───────┤
│      │      │       530元│抗告人預納    │
│ 一   │      ├──────┼───────┤
│      │旅費  │       530元│相對人預納    │
│      │      │     1,090元│              │
│      ├───┼──────┼───────┤
│      │郵費  │       606元│抗告人預納    │
├───┼───┼──────┼───────┤
│ 二   │裁判費│11,417,685元│相對人預納    │
│      │      │    19,057元│              │
├───┼───┼──────┼───────┤
│ 三   │裁判費│11,436,742元│相對人預納    │
├───┼───┼──────┼───────┤
│更一審│旅費  │       560元│相對人預納    │
├───┴───┼──────┼───────┤
│ 合        計 │30,501,295元│              │
├───────┴──────┴───────┤
│相對人預納之訴訟費用：                      │
│530＋1,090＋11,417,685＋19,057＋11,436,742＋│
│560＝22,875,664元                           │
└──────────────────────┘
中    華    民    國    100   年    1    月    31     日
                     民事第一庭
                         審判長法  官  張耀彩
                               法  官  林金吾
                               法  官  盧彥如
正本係照原本作成。
本裁定除以適用法規顯有錯誤為理由外，不得再抗告。如提起再
抗告，應於收受後10日內委任律師為代理人向本院提出再抗告狀
。並繳納再抗告費新台幣1000元。
中    華    民    國    100   年    1    月    31     日
                              書記官  何家娟